臺灣桃園地方法院刑事判決　　　　　　　96年度訴字第1424號
聲　請　人　臺灣桃園地方法院檢察署檢察官
被　　　告　甲○○
上列被告因偽造文書案件，經檢察官聲請簡易判決處刑（九十五
年度偵字第二五七六四號），本院認不得以簡易判決處刑（九十
六年度桃簡字第一四八三號），改依通常程序審理，並判決如下
：
    主  文
甲○○無罪。
    理  由
壹、程序部分：
    按「刑事訴訟法第一百五十九條第一項雖規定，被告以外之
    人於審判外之言詞或書面陳述，除法律有規定外，不得作為
    證據。惟同法第一百五十九條之五第二項已規定，當事人、
    代理人或辯護人於法院調查證據時，知有第一百五十九條第
    一項不得為證據之情形，而未於言詞辯論終結前聲明異議者
    ，視為有前項之同意（指同條第一項之同意作為證據）。」
    （詳最高法院九十三年度台上字第三五三三號判決要旨）：
    又「刑事訴訟法第一百五十九條之五明定：『被告以外之人
    於審判外之陳述，雖不符前四條之規定，而經當事人於審判
    程序同意作為證據，法院審酌該言詞陳述或書面陳述作成時
    之情況，認為適當者，亦得為證據。』、『當事人、代理人
    或辯護人於法院調查證據時，知有第一百五十九條第一項不
    得為證據之情形，而未於言詞辯論終結前聲明異議者，視為
    有前項之同意。』，其立法理由在於傳聞證據未經當事人之
    反對詰問予以核實，乃排斥其證據能力。惟當事人如放棄對
    原供述人之反對詰問權，於審判程序表示同意該等傳聞證據
    可作為證據，此時，法院除認該傳聞證據欠缺適當性外，自
    可承認其證據能力。又當事人、代理人或辯護人於調查證據
    時，知有刑事訴訟法第一百五十九條第一項不得為證據之情
    形，卻表示『對於證據調查無異議』、『沒有意見』等意思
    ，而未於言詞辯論終結前聲明異議者，應視為已有將該等傳
    聞證據採為證據之同意。」（詳最高法院九十四年度台上字
    第二九七六號判決意旨）。經查本案被告甲○○及檢察官於
    本院準備程序期日、審判期日，對本案之全部證據，未表示
    對證據能力有爭執，復於審判期日就本院一一提示之證據於
    言詞辯論終結前，均未就所調查之證據主張有刑事訴訟法第
    一百五十九條第一項不得為證據之情形，是參照上開最高法
    院判決要旨，本案經調查之證據均有證據能力，合先敘明。
貳、實體部份：
一、本件聲請簡易判決處刑意旨略以：被告甲○○於民國九十三
    年間某日，承攬萬翔營造有限公司（下稱萬翔公司）所轉包
    之「龜山鄉山福村集會所新建工程」，萬翔公司遂交付該公
    司印章及負責人丁○○印章各一枚，並授權被告甲○○製作
    「萬翔營造有限公司丁○○、甲○○代」圖樣之印章一枚，
    供上開工程訂購材料使用，嗣因被告甲○○施作工程不力，
    履生糾葛，萬翔公司乃於九十四年十二月十二日發送存證信
    函即刻終止授權被告甲○○使用上開印章並要求歸還，旋於
    同年月十三日由甲○○收受知悉，詎被告甲○○明知其於九
    十四年十二月十三日收到上開存證信函之終止表示之際，雙
    方授權關係就已經消滅，甲○○已非屬萬翔公司所授權之代
    理人，則甲○○已無任何授權，自即日起不得再以萬翔公司
    名義為任何法律行為或使用萬翔公司之印章，詎甲○○基於
    盜用「萬翔營造有限公司丁○○、甲○○代」之印章，偽造
    萬翔公司名義對外訂購材料使用之犯意，於九十四年十二月
    十四日及三十一日，先後在桃園縣桃園市○○路六五二巷六
    號十六樓住處，在電話中向新明水泥製品廠股份有限公司（
    下稱新明公司）及佳芫有限公司（下稱佳芫公司）表示係萬
    翔公司欲訂購建材十萬六千四百十四元及六萬九千一百八十
    三元，並於新民公司、佳芫公司所傳真之報價單盜蓋上「萬
    翔營造有限公司丁○○、甲○○代」圖樣印章，用以表示萬
    翔公司同意以報價購買之意思，將報價單回傳新明公司及佳
    芫公司行使，足以生損害於萬翔公司、丁○○及新明公司、
    佳芫公司對於廠商購買貨品之正確性，而新明公司、佳芫公
    司即因被告甲○○行使上開偽造之用以表示萬翔公司購買意
    思之私文書，而交付如報價單所載建材予被告甲○○，嗣因
    新明公司、佳芫公司請求萬翔公司支付貨款時，始知悉上情
    ，因認為被告甲○○涉犯刑法第二百十七條第二項盜用印章
    、第二百十六條、第二百十條之行使偽造私文書罪嫌云云。
二、犯罪事實應依證據認定之，無證據不得認定犯罪事實；又不
    能證明被告犯罪者，應諭知無罪之判決；刑事訴訟法第一百
    五十四條第二項、第三百零一條第一項分別定有明文。又犯
    罪事實之認定，應憑真實之證據，倘證據是否真實尚欠明確
    ，自難以擬制推測之方法，為其判斷之基礎；而認定犯罪事
    實之證據係指足以認定被告確有犯罪行為之積極證據而言，
    該項證據自須適合於被告犯罪事實之認定，始得採為斷罪資
    料，最高法院五十三年台上字第六五六號、二十九年上字第
    三一０五號判例意旨參看。此所謂證明之資料，無論其為直
    接或間接證據，均須達於通常一般之人均不致有所懷疑，而
    得確信其為真實之程度，始得據為有罪之認定，若其關於被
    告是否犯罪之證明未能達此程度，而有合理懷疑之存在，致
    使無從形成有罪之確信，根據「罪證有疑，利於被告」之證
    據法則，即不得遽為不利被告之認定，亦有最高法院七十六
    年台上字第四九八六號判例可參。其以情況證據（即間接證
    據）斷罪時，尤須基於該證據在直接關係上所可證明之他項
    情況事實，本乎推理作用足以確證被告有罪，方為合法，不
    得徒憑主觀上之推想，將一般經驗上有利被告之其他合理情
    況逕予排除，此觀諸最高法院三十二年上字第六七號判例意
    旨自明。
三、檢察官認被告甲○○涉犯前揭罪嫌，無非以被告甲○○九十
    六年三月九日檢察官偵訊時之供述、萬翔公司代表人丙○○
    之指述、丁○○之證述、林雲開之證述、工程合約書、萬翔
    公司函影本、郵局存證信函及回執影本、報價單及收據影本
    等資以為據。
四、訊據被告甲○○固坦承有承攬萬翔公司轉包之「龜山鄉山福
    村集會所新建工程」，且由萬翔公司授權被告甲○○製作「
    萬翔營造有限公司丁○○、甲○○代」圖樣之印章一枚，供
    上開工程訂購材料使用等情，惟堅決否認有何檢察官聲請簡
    易判決處刑意旨所載之偽造文書犯行，辯稱略以：萬翔公司
    是自己於九十三年間向桃園縣龜山鄉公所承作「龜山鄉山福
    村集會所新建工程」，但萬翔公司則是在九十四年間始將之
    委由我承作，並非檢察官於聲請簡易判決處刑書上所載我在
    九十三年間某日承攬萬翔公司轉包的「龜山鄉山福村集會所
    新建工程」，而且萬翔公司並沒有交付其公司的大章即萬翔
    公司章與小章即當時負責人曾義翔的章給我，另外萬翔公司
    雖於九十四年十二月十二日寄存證信函給我，但我住的社區
    是由社區管理委員會在九十四年十二月十三日代收，我則係
    在九十四年十二月十六日才受收上開存證信函，另外檢察官
    在起訴書中記載，我在九十四年十二月十四日及九十四年十
    二月三十一日分別向新明公司及佳芫公司訂購十萬六千四百
    十四元及六萬九千一百八十三元的貨物，這二筆其實是同一
    筆，都是向佳芫公司訂購十萬六千四百十四元的彩晶磚，而
    佳芫公司在九十四年十二月十四日借用新明公司名義的報價
    單傳真給我，我只有在該張報價單上蓋用萬翔公司授權刻的
    章後回傳給佳芫公司，因為訂貨時有給付訂金三萬元，所以
    後來佳芫公司在九十四年十二月三十一日送貨來後，我於給
    付尾款也就開立我自己的支票給佳芫公司後，佳芫公司才會
    交付這張九十四年十二月三十一日六萬九千一百八十三元的
    收據，但我並未在該張收據上另外蓋用萬翔公司授權刻的章
    ，因為那個萬翔公司授權刻的章在九十四年十二月二十六日
    就由當時萬翔公司負責人曾義翔的父親曾振連到工地取回，
    我怎麼可能再九十四年十二月三十一日再使用那個章，而且
    我向佳芫公司訂購的那些彩晶磚於訂購之前萬翔公司當時的
    負責人曾義翔還有去選色之後才向佳芫公司訂購，而且送貨
    來後也都用在我向萬翔公司轉包的「龜山鄉山福村集會所新
    建工程」上，我沒有偽造文書等語。
五、經查：
（一）萬翔公司係於九十三年向桃園縣龜山鄉公所承包「龜山鄉
      山福村集會所新建工程」，並於九十四年三月十五日將之
      轉包予被告甲○○承作並進行公證，再於九十四年四月二
      十六日授權被告甲○○刻印「『龜山鄉山福村集會所新建
      工程』專案章萬翔營造有限公司丁○○」之章等事實，分
      據萬翔公司現任代表人丙○○（詳本院九十六年度桃簡字
      第一四八三號卷九十六年七月二日訊問筆錄第三頁至第四
      頁稱：「．．．我們是在簽約時是在九十四年三月十五日
      ．．．．我們當時是交給被告授權圖，並不是印章，我們
      是授權被告可以刻第十五頁的章，至於第二十頁的章是他
      依照我們第十五頁的授權圖，經過授權所刻。」等語）、
      九十四年間萬翔公司代表人曾義翔（詳本院九十六年度桃
      簡字第一四八三號卷九十六年七月九日訊問筆錄第二頁稱
      ：「（問：在九十四年間你是否擔任萬翔營造有限公司的
      負責人？）是。（問：在九十三年萬翔公司承包龜山鄉鄉
      公所山福村集會所興建工程案，曾經委託被告承作，有無
      此事？）有。（問：你們公司有無將公司的大章及你自己
      的小章交給被告？）沒有，但是有授權被告刻。（問：提
　    示他字卷第十四頁及第十五頁，你授權被告刻的印章是否
      為該印章？）是。」等語）結證明確，並有萬翔公司代表
      人曾義翔與被告甲○○就本件「龜山鄉山福村集會所新建
      工程」所簽訂之九十四年三月十五日工程合約書與公證書
      （詳九十五年度他字第三二三四號卷第五頁至第十三頁）
      、萬翔公司九十四年四月二十六日（萬）字第０九四０四
      二六００一號函送授權被告甲○○刻印「龜山鄉山福村集
      會所新建工程」專案印鑑及授權圖樣（詳九十五年度他字
      第三二三四號卷第十四頁至第十五頁）等附卷可稽，核與
      被告甲○○所辯伊係在九十四年間始行承包上開「龜山鄉
      山福村集會所新建工程」且並未收受萬翔公司之公司大章
      與小章等各節相符，準此，檢察官於聲請簡易判決處刑書
      所載被告甲○○於九十三年承攬萬翔公司轉包之「龜山鄉
      山福村集會所新建工程」且有收受萬翔公司之大、小章乙
      節，應非事實。
（二）檢察官於聲請簡易判決處刑書上所載「詎甲○○基於盜用
    　『萬翔公司丁○○、甲○○代』之印章，偽造萬翔公司名
      義對外訂購材料使用之犯意，於九十四年十二月十四日及
      三十一日，先後在桃園縣桃園市○○路六五二巷六號十六
      樓住處，在電話中向萬翔公司及佳芫有限公司表示係萬翔
      公司欲訂購建材十萬六千四百十四元及六萬九千一百八十
      三元，並於新民公司、佳芫公司所傳真之報價單盜蓋上『
      萬翔公司曾義翔、甲○○代』圖樣印章」乙節，經查：
　１、本件僅有新明公司報價單，並無檢察官所指之佳芫公司報
  　　價單，而依檢察官於起訴書中所載之金額即十萬零六千四
    　百十四元與六萬九千一百八十三元、日期即九十四年十二
      月十四日與九十四年十二月三十一日觀之，應係指九十五
      年度他字第三二三四號卷第十九頁至第二一頁之九十四年
      十二月十四日新明公司報價單與九十四年十二月三十一日
      佳芫公司送貨單，且其中九十四年十二月十四日新明公司
      之報價單有二份，而九十四年十二月三十一日佳芫公司之
      送貨單則有一份。
　２、另觀之前開二份九十四年十二月十四日新明公司報價單與
  　　一份九十四年十二月三十一日佳芫公司送貨單（詳九十五
    　年度他字第三二三四號卷第十九頁至第二一頁），僅其中
      一份九十四年十二月十四日新明公司報價單上蓋有萬翔公
      司授權刻的章，另一份九十四年十二月十四日新明公司報
      價單則係由被告甲○○簽名並附記九十四年十二月十六日
      ，而九十四年十二月三十一日佳芫公司送貨單並未蓋用萬
      翔公司授權刻的章，則檢察官於起訴書中所載被告甲○○
      於九十四年十二月三十一日蓋用萬翔公司授權刻的章於佳
      芫公司報價單乙節顯非事實。
　３、經依前開九十四年十二月十四日新明公司報價單上所載之
  　　聯絡人林筠開經理及九十四年十二月三十一日送貨單上所
    　載佳芫公司負責人陳羿燕傳喚到庭說明，其中證人林筠開
      其真實姓名係林雲開，林雲開表示其公司的名稱係佳芫公
      司，因為佳芫公司後來才成立資料不齊全所以報價單於當
      時係借用新明公司之報價單，本件係被告甲○○撥打電話
      詢價，故其在九十四年十二月十四日傳真至被告甲○○桃
      園縣桃園市○○路之住處，並由被告甲○○蓋上萬翔公司
      授權刻的章後再回傳予林雲開表示要訂購，且於訂約後由
      被告甲○○給付三萬元之貨款，故才會在九十四年十二月
      十四日的新明公司報價單上記載「已收訂金三萬元」，其
      後在九十四年十二月三十一日佳芫公司將被告甲○○所訂
      購之貨送到龜山鄉之活動中心後，由被告甲○○給付七萬
      餘元之支票，所以才會另有九十四年十二月三十一日佳芫
      公司送貨單，另證人即佳芫公司之負責人陳羿燕亦證稱佳
      芫公司當時係借用新明公司之報價單，本件僅有訂購一筆
      貨物等情，分據證人林雲開及陳羿燕於本院訊問時結證在
      卷（詳本院九十六年度桃簡字第一四八三號卷九十六年七
      月二日訊問筆錄第五頁至第七頁），核與被告甲○○所稱
      情節一致，復有前揭九十四年十二月十四日新明公司報價
      單二份與九十四年十二月三十一日佳芫公司送貨單一份在
      卷可佐，準此，檢察官於起訴書中所載被告冒用萬翔公司
      名義而於九十四年十二月三十一日偽造萬翔公司與佳芫公
      司之報單價乙節應非事實。
　４、萬翔公司授權被告甲○○刻印之「萬翔公司曾義翔、甲○
  　　○代」之印章，已於九十四年十二月二十六日中午十二時
    　三十分許，由當時萬翔公司負責人曾義翔之父親曾振運取
      回之事實，業據證人曾義翔於本院訊問時結證在卷（詳本
      院九十六年度桃簡字第一四八三號卷本院九十六年七月九
      日訊問筆錄第二頁至第三稱），並有曾振連取回時簽名之
      簽收簿影本在卷可稽（詳本院九十六年度桃簡字第一四八
      三號卷臺灣桃園地方法院檢察署九十六年七月六日乙○玲
      玲九五偵二五七六四字第四二八五八號函送被告甲○○九
      十六年六月二十五日聲請傳喚狀後所附資料），亦與被告
      甲○○所辯情節相符，綜上，前開「萬翔公司曾義翔、甲
      ○○代」即萬翔公司授權被告甲○○刻的章已於九十四年
      十二月二十六日中午由萬翔公司當時負責人曾義翔之父親
      取回，被告甲○○顯不可能於九十四年十二月三十一日再
      盜用前開印章，益足徵檢察官起訴書所載被告甲○○於九
      十四年十二月三十一日盜用萬翔公司授權刻的章後再偽造
      與佳芫公司之報價單乙節應無任何依據。
　綜上所述，檢察官起訴書內所載被告甲○○二次盜用及偽造報
  價單之犯行，其中九十四年十二月三十一日盜用萬翔公司授權
  刻的章並偽造與佳芫公司報價單部分根本非事實，無從證明被
  告甲○○犯罪。
（三）檢察官起訴書中所載被告於九十四年十二月十四日，在桃
      園縣桃園市○○路六五二巷六號十六樓住處，盜用「萬翔
      公司曾義翔、甲○○代」之印章蓋用於新明公司報價單後
      ，而偽造萬翔公司與新明公司之報價單部分：
　１、依前所述，本件九十四年十二月十四日係被告甲○○向佳
  　　芫公司一次訂購十萬六千四百十四元之貨物，其貨物內容
    　係彩晶磚，被告甲○○於向佳芫公司訂購之前，萬翔公司
      當時之負責人曾義翔並曾經就所訂購之彩晶磚選色後，被
      告甲○○始向佳芫公司訂購前開十萬六千四百十四元之彩
      晶磚等事實，業據萬翔公司當時之負責人曾義翔於本院訊
      問時結證在卷（詳本院九十六年度桃簡字第一四八三號卷
      本院九十六年七月九日訊問筆錄第三頁稱：「（問：有何
      意見？）被告意思應該是指彩晶磚的顏色是有去選色，印
      象中我有去選彩晶磚的顏色，不知道是我還是我父親決定
      的，我印象中有選色，選色之後才能訂購，至於時間點我
      沒有辦法確定。」等語。」等語），核與被告甲○○所辯
      向佳芫公司訂購彩晶磚前係由萬翔公司先行選色後始行訂
      購色節相符，並有前揭九十四年十二月十四日新明公司報
      價單及九十四年十二月三十一日佳芫公司送貨單（詳九十
      五年度他字第三二三四號卷第十九頁至第二一頁，其報價
      與送貨物品皆係彩晶磚）附卷可佐。
　２、萬翔公司雖於九十四年十二月十二日發存證信函予被告甲
  　　○○表示終止授權被告甲○○使用萬翔公司授權刻的章，
    　然依前揭存證信函所附之掛號回執，前開存證信函係九十
      四年十二月十三日始送達到被告甲○○所居住之「臺北東
      京社區社區管理委員會」代收信件等情，此有前揭九十四
      年十二月十二日存證信函與掛號回執在卷可稽（詳九十五
      年度他字第三二三四號卷第十六頁至第十八頁，其中第十
      八頁掛號回執之收受人係「臺北東京社區管理委員會」）
      ，而經傳喚「臺北東京社區管理委員會」所僱用代收信件
      之保全公司人員沈瑞鏞於本院庭訊時結證稱一般社區之掛
      號信件由保全公司人員先代收，之後再寫招領通知單投在
      住戶信箱內，再由住戶持招領單向管理人員收取，一般掛
      號信在管理人員領取後當天到簽收後八天內，住戶都可憑
      招領單前來領取，超過八天才會退回寄送郵局，故於簽收
      當日到八天內掛號郵件住戶都有可來收取，所以於九十四
      年十二月十三日代收信件後，於九十四年十二月二十一日
      來收取掛號信件皆有可能，至於九十四年十二月間之住戶
      簽收紀錄現己不存在了等節，亦據證人沈瑞鏞到庭證述明
      確（詳本院九十六年度桃簡字第一四八三號卷九十六年七
      月二十三日訊問筆錄第二頁至第三頁），準此，萬翔公司
      所寄發之前開存證信函雖於九十四年十二月十二日寄出，
      然於九十四年十二月十三日始由被告甲○○住處管理委員
      會代收，被告甲○○於九十四年十二月二十一日前皆有可
      能前去收取等各節明確。
　３、佳芫公司於九十四年十二月十四日利用新明公司之報價單
  　　傳真予被告甲○○報價彩晶磚價格之前，前揭彩晶磚之顏
    　色係由萬翔公司當時之負責人曾義翔選色被告甲○○始會
      向佳芫公司訂購，所訂購之彩晶磚亦皆使用於被告甲○○
      向萬翔公司所承包之「龜山鄉山福村集會所新建工程」工
      地，已詳如前述，又參以證人即當時萬翔公司負責人曾義
      翔於本院訊問時復證稱萬翔公司雖於九十四年十二月十二
      日發存證信函，並由被告甲○○社區管理委員會於九十四
      年十二月十三日代收，但並不知道被告甲○○係何時實際
      收取前揭存證信函而知道存證信函之內容（詳本院九十六
      年度桃簡字第一四八三號卷九十六年七月九日訊問筆錄第
      三頁稱：「（問：你說印象中有選色，選色之後才能知道
      哪些色才能去訂購，而被告用你們授權的章，也就是依照
      你們選色的才去訂購的，為何被告有逾越授權範圍？）因
      為我發存證信函終止被告使用印章，存證信函上面是章是
      九十四年十二月十三日是管委會的章，但被告何時收到我
      不清楚。」等語），復再證稱如被告甲○○收受存證信函
      係在九十四年十二月十六日之後，伊覺得被告甲○○並非
      故意使用萬翔公司授權刻的章等情（詳本院九十六年度桃
      簡字第一四八三號卷九十六年七月九日訊問筆錄第四頁）
      ，由上可知萬翔公司當時代表人曾義翔亦不覺被告甲○○
      以萬翔公司名義向佳芫公司訂購彩晶磚係逾越權限。
　４、本件被告甲○○有嚴重之重聽，一般庭訊縱以麥克風放大
  　　聲音被告甲○○亦無法清楚聽見了解問題內容，本院開庭
　    時每次皆請被告甲○○坐於辯護人席觀看螢幕內容以了解
      本院發問及證人所回答之內容，但仍須非常緩慢解釋，且
      被告甲○○回答問題時亦常答非所問，是以被告甲○○於
      偵查中就檢察官詢問之問題：「九十四年十二月十三日有
      無收到存證信函？」答以：「有。」，但被告甲○○之真
      意究係有收到前開萬翔公司存證信函抑或係九十四年十二
      月十三日收到存證信函其真意不明，參諸其下被告甲○○
      就檢察官所詢問之問題即「有無向新明公司與佳芫公司訂
      貨？」答以：「有」．而實際上被告甲○○僅向佳芫公司
      一家公司訂購彩晶磚，係佳芫公司借用新明公司之報價單
      ，亦足徵被告甲○○根本就檢察官所詢問之問題完全了解
      而回答，自難執以為不利於被告甲○○之認定。
　　綜上所述，檢察官起訴被告於九十三年間承作萬翔公司轉包
  　之「龜山鄉山福村集會所新建工程」，然上揭工程係在九十
    四年三月十五日始由萬翔公司交予被告甲○○承作，又起訴
    書認定被告甲○○因此取得萬翔公司大章及小章，然萬翔公
    司並未交付任何印章予被告甲○○，僅授權被告甲○○刻印
    「萬翔公司曾義翔、甲○○代」之章，另檢察官起訴認被告
    甲○○於九十四年十二月三十一日盜用萬翔公司授權刻的章
    後再偽造與佳芫公司之報價單，然實際上並無九十四年十二
    月三十一日之佳芫公司報價單而係九十四年十二月三十一日
    之送貨單，且九十四年十二月三十一日之送貨單上並未由被
    告甲○○蓋用萬翔公司授權刻的章，因為前揭萬翔公司授權
    刻的章已由萬翔公司當時負責人之父親曾振連於九十四年十
    二月二十六日取回，被告甲○○自無從執前揭章盜蓋；又九
    十四年十二月十四日雖有新明公司之報價單其上蓋有萬翔公
    司授權刻的章，然實際上係佳芫公司借用新明公司報價單而
    於九十四年十二月十四日傳真予被告甲○○報價貨物彩晶磚
    之用，而被告甲○○於向佳芫公司訂購前揭彩晶磚前，當時
    之萬翔公司負責人曾義翔並先行選色後始授權被告甲○○蓋
    用萬翔公司授權刻的章傳真予佳芫公司以便訂購彩晶磚，且
    所訂購之彩晶磚皆使用於承包之工地內；另萬翔公司雖於九
    十四年十二月十二日寄發存證信函予被告甲○○終止被告甲
    ○○使用萬翔公司授權刻的章，但前揭存證信函係九十四年
    十二月十三日始掛號送達予被告甲○○住處之「臺北東京社
    區管理委員會」，而前開管理委員會代收後，在九十四年十
    二月二十一日前被告甲○○皆有可能前去拿取，萬翔公司當
    時之負責人曾義翔復表示不知被告甲○○何時知悉前揭存證
    信函內容，被告甲○○如係訂購後始前去管理委員會收取掛
    號信的話，被告甲○○根本沒有盜用及偽造文書之故意，揆
    之前開最高法院判決意旨，並無任何明確之積極證據足以證
    明被告甲○○有何檢察官公訴意旨所載之犯行，本件核屬不
    能證明被告甲○○犯罪，自應為無罪之諭知。又按刑事訴訟
    法第四百五十一條第一項、第三項規定，聲請簡易判決處刑
    者，與起訴有同一之效力，本件既應諭知無罪，依刑事訴訟
    法第四百五十二條之規定，即不能逕依簡易判決處刑而應改
    依通常程序審判，併予敘明。
據上論斷，應依刑事訴訟法第四百五十二條、第三百零一條第一
項，判決如主文。
本案經檢察官林安紜到庭執行職務。
中　　華　　民　　國　　96　　年　　9 　　月　　21　　日
            　　　刑事第一庭   審判長法  官   曾淑華
                                     法  官   王耀興
                                     法  官   鄭吉雄
以上正本證明與原本無異。
如不服本判決，應於判決送達後10日內向本院提出上訴狀（應附
繕本），其未敘述上訴理由者，應於上訴期間屆滿後20日內補提
理由書狀於本院，上訴於臺灣高等法院。
　　　　　　　　　　　　　　       　書記官　 田宜芳
中　　華　　民　　國　　96　　年　　9 　　月　　21　　日
